【裁判字號】    95,易,976
【裁判日期】    950721
【裁判案由】    竊盜
【裁判全文】
臺灣高雄地方法院刑事判決               95年度易字第976號
公  訴  人  臺灣高雄地方法院檢察署檢察官
被      告  乙○○
                    現於高雄第二監獄另案執行中
上列被告因竊盜案件，經檢察官提起公訴（95年度偵字第12400
號）及移送併辦〔95年度偵字第7984號〕，被告於本院準備程序
中為有罪之陳述，經本院合議庭裁定由受命法官依簡式審判程序
獨任審理，本院判決如下：
    主  文
乙○○踰越安全設備竊盜，累犯，處有期徒刑柒月。
    事  實
一、乙○○曾於民國93年間犯竊盜案件，經本院判處有期徒刑4
    月確定，於94年11月30日執行完畢，猶不思悔改，復基於意
    圖為自己不法所有之犯意，於95年3 月6 日凌晨0 時30分許
    ，騎乘車牌號碼XYR-266 號重型機車，至高雄縣大寮鄉大發
    工業區○○○街12號永淳股份有限公司（下稱：永淳公司）
    處，翻越牆垣之安全設備進入廠房後，徒手竊取廠房內之電
    纜線2 捆（價值新台幣3 萬元），得手後，再於翌日載往不
    知情之何坤政（已另由檢察官為不起訴處分）位於高雄縣林
    園鄉○○路33巷21之3 號住處藏放，欲先剝除電纜線之塑膠
    外皮後，將電纜線內所含之銅線變現花用。嗣於95年3 月7
    日16時45分許，在高雄縣林園鄉○○路○ 段與忠孝東路口之
    「溫資源回收場」前，乙○○騎乘上開車輛搭載何坤政，欲
    將竊得之已剝除塑膠外皮電纜線載往該「溫資源回收場」販
    售時，為警當場查獲，並扣得已剝皮之電纜線乙捆，另於同
    日17時15分許，為警在何坤政上開住處，扣得已剝皮及未剝
    皮之電纜線共60.1公斤（含前扣得之已剝皮電纜線乙捆）及
    乙○○所用預供其剝電纜線所用之美工刀、剪刀各1 把。
二、案經高雄縣政府警察局報請臺灣高雄地方法院檢察署檢察官
    偵查後提起公訴既同一犯罪事實移送本院併案審理。
    理  由
一、被告所犯係死刑、無期徒刑、最輕本刑為3 年以上有期徒刑
    以外之罪，被告於準備程序中就被訴事實為有罪之陳述，經
    法官告知簡式審判程序之旨，並聽取公訴人及被告意見後，
    本院認為適宜由受命法官獨任進行簡式審判程序，合先敘明
    。
二、訊據被告對逾越圍牆行竊之事實，迭據其於警詢、檢察官偵
    查及本院審理時坦承不諱，核與被害人丙○○於警詢時之指
    訴物品失竊等情相符並出具贓物認領保管單在卷，復有扣押
    筆錄、現場查獲之實景、贓物照片等附卷可稽，被告之自白
    核與事實相符，自堪信為真實，其罪證已甚明確，犯行堪予
    認定。
三、按刑法第321 條第1 項第2 款所謂之「安全設備」，係指依
    社會通常觀念足認為隔絕防閑（防盜）之設備而言（最高法
    院48年台上字第1367號、55年台上字第547 號判例參照）。
    又該設備雖尚有其他用途或目的，防盜僅為其兼具之功能亦
    屬之（最高法院70年度台上字第2564號判決、78年度台上字
    第4418號判決意旨參照）。又刑法第321 條第1 項第2 款之
    毀越門扇安全設備竊盜罪，關於「毀越」指毀損與踰越而言
    。查本案被告之行為，係犯刑法第321 條第1 項第2 款之踰
    越安全設備竊盜罪；又其於93年間犯竊盜案件，經本院判處
    有期徒刑4 月確定，於94年11月30日執行完畢等情，有卷附
    臺灣高等法院被告前案紀錄表可按，茲其於5 年以內再故意
    犯本件有期徒刑以上之罪，不論依修正前之刑法第47條，或
    修正後之刑法第47條第1 項之規定，均構成累犯，對被告而
    言並無有利或不利之情形，自不生新舊法比較之問題，應逕
    依修正前之刑法第47條，論以累犯，並加重其刑。又移送併
    案之犯罪事實與前開起訴論罪科刑之犯罪事實係屬同一事實
    ，既係事實同一罪關係，本院自得併為審理，併此敘明。爰
    審酌被告正值青年，不思自食其力，因施用毒品缺錢花用，
    竟貪圖私利，恣意竊取他人財物，所為不足取，且前曾同因
    竊盜案件經判刑後執行完畢在案，同一犯罪行為，不思自省
    ，實屬不該，惟念其犯後坦承犯行，態度尚可，所竊得之物
    已返還被害人及所得財物非鉅等一切情狀，量處如主文所示
    之刑，以資懲儆。至扣案之美工刀、剪刀各1 把，雖係被告
    所有，惟查扣時係被告預備使用於竊得電纜線剝皮之用，尚
    非被告行竊犯本罪所用或預備使用之工具，業經被告陳明在
    卷，且尚無積極事證可證係供被告行竊所用之物，爰不為沒
    收之宣告。
據上論斷，應依刑事訴訟法第273 條之1 第1 項、第299 條第1
項前段，刑法第321 條第1 項第2 款、第2 條第1 項但書、修正
前刑法第47條，判決如主文。
本案經檢察官甲○○到庭執行職務。
中    華    民    國    95    年    7     月    21    日
                  刑事第二庭    法  官  陳銘珠
以上正本證明與原本無異。
如不服本判決，應於判決送達之日起10日內，向本院提出上訴狀
。
中    華    民    國    95    年    7     月    21    日
                                書記官  黃美玲
附錄本判決論罪科刑法條：
中華民國刑法第321條
犯竊盜罪而有左列情形之一者，處 6 月以上、 5 年以下有期徒
刑：
一  於夜間侵入住宅或有人居住之建築物、船艦或隱匿其內而犯
之者。
二  毀越門扇、牆垣或其他安全設備而犯之者。
三  攜帶兇器而犯之者。
四  結夥三人以上而犯之者。
五  乘火災、水災或其他災害之際而犯之者。
六  在車站或埠頭而犯之者。
前項之未遂犯罰之。


司法院資訊處製作；財團法人民間司法改革基金會備份。
